臺灣高等法院臺南分院刑事判決
111年度上訴字第642號
上  訴  人  臺灣雲林地方檢察署檢察官
被      告  張平松


選任辯護人  林佐偉律師（法扶律師）
上列上訴人因被告違反毒品危害防制條例案件，不服臺灣雲林地
方法院110年度訴字第529號中華民國111年4月8日第一審判決（
起訴案號：臺灣雲林地方檢察署110年度偵字第4784號、109年度
偵字第6348號），提起上訴，本院判決如下：
    主  文
上訴駁回。
    理  由
一、公訴意旨略以：被告張平松(綽號「黑松」)，知悉第一級毒
    品海洛因、第二級毒品甲基安非他命均為立法者所懸令嚴罰
    之違禁物品而不得販賣，竟基於販賣海洛因及甲基安非他命
    之犯意，於附表一編號1至5所示時間、地點，為附表一編號
    1至5行為欄所示之犯行。因認被告涉犯修正前毒品危害防制
    條例第4條第1項之販賣第一級毒品、第4條第2項之販賣第二
    級毒品罪嫌。
二、按犯罪事實應依證據認定之，無證據不得認定犯罪事實；不
    能證明被告犯罪者，應諭知無罪之判決，刑事訴訟法第154
    條第2項、第301條第1項定有明文。又事實之認定，應憑證
    據，如未能發現相當證據，或證據不足以證明，自不能以推
    測或擬制之方法，以為裁判基礎。再者，認定犯罪事實所憑
    之證據，雖不以直接證據為限，間接證據亦包括在內；然而
    無論直接或間接證據，其為訴訟上之證明，須於通常一般之
    人均不致有所懷疑，而得確信其為真實之程度者，始得據為
    有罪之認定，倘其證明尚未達到此一程度，而有合理之懷疑
    存在時，即無從為有罪之認定。另檢察官就被告犯罪事實，
    應負舉證責任，並指出證明之方法，刑事訴訟法第161條第1
    項規定甚明。因此，檢察官對於起訴之犯罪事實，應負提出
    證據及說服之實質舉證責任。倘其所提出之證據，不足為被
    告有罪之積極證明，或其指出證明之方法，無法說服法院以
    形成被告有罪之心證者，基於無罪推定之原則，自應為被告
    無罪判決之諭知（最高法院40年台上字第86號、76年台上字
    第4986號、92年台上字第128號判例意旨參照）。又按毒品
    交易之買賣雙方，雖非屬共犯證人類型，但買方為獲邀減刑
    寬典，不免有作利己損人之不實供述之虞，其陳述證言在本
    質上存有較大虛偽性之危險，為擔保其真實性，本乎刑事訴
    訟法第156條第2項規定之相同法理，自仍應認為有以補強證
    據佐證之必要性，藉以限制其證據上之價值。此補強證據之
    目的，既在於排除此類型供述虛偽之可能性，故而補強證據
    是否已達補強犯罪重要部分之認定，自應以補強證據與待證
    事實之關連性如何（有無、強弱），以及補強證據是否足以
    平衡或袪除具體個案中對向性正犯之供述可能具有之虛偽性
    為綜合判斷，並應受經驗法則及論理法則之拘束。衡以販賣
    第二級毒品，最重本刑判處無期徒刑，因此，在以毒販間通
    訊軟體之對話作為購毒者所指證販毒者犯罪事實之補強證據
    ，仍必須渠等之對話內容，依社會通念已足以辨別明白其所
    交易者為毒品及其種類，始足與焉，否則對於語意隱晦不明
    之對話，即令指證者證述其對話內容之含意即係交易毒品，
    除非被指為販毒之被告坦認，或依被告之品格證據可供為證
    明其具犯罪之同一性（如其先前有關販賣毒品案件之暗語，
    與本案通訊軟體對話內容相同，兩案手法具有極度相似性）
    ，或司法警察依據通訊軟體之對話內容即時啟動調查因而破
    獲客觀上有可認為販賣毒品之跡證者外，因仍屬指證者單方
    之陳述本身，自尚須其所述交易毒品犯罪事實之補強證據。
    至於購毒者前後陳述是否一致、有無虛詞誣陷或偽證之動機
    ，則與補強證據有別(最高法院110年度台上字第5058號判決
    意旨參照)。
三、公訴意旨認被告涉犯上開犯行，無非係以被告於警詢及偵訊
    之供述、證人林坤興、彭昶勝、鄭森桂於警詢及偵查中之證
    述、如附表二所示之通訊監察譯文及通訊監察書為其主要論
    據。訊之被告固不否認與林坤興、彭昶勝、鄭森桂分別為如
    附表二編號1至5所示通話內容之事實，惟堅決否認有何販賣
    第一級、第二級毒品犯行，並辯稱：附表一編號1部分，通
    話後林坤興沒有跟伊見面；附表一編號2、3部分，通話後彭
    昶勝有去伊家門口，但是因為他有1件妨害自由的案件，說
    是伊害他被判刑，他來找伊講這件事；附表一編號4部分，
    通話後鄭森桂有去田裡找伊，因為他太太就住在伊田旁邊，
    他跟他太太吵架，所以來找伊看他太太有沒有在那邊，附表
    一編號5部分，通話後有見面，鄭森桂要約伊去西螺找他太
    太等語。辯護人則為被告辯護稱：依卷內通訊監察譯文，被
    告與林坤興、彭昶勝、鄭森桂僅相約見面，又被告並無販賣
    毒品前科，無所謂前後案手法之相似性或同一性，尚不得以
    通訊監察譯文為被告犯行之補強證據等語。
四、經查：
㈠、附表二編號1至5分別為被告與證人林坤興、彭昶勝、鄭森桂
    之通話，業經證人林坤興、彭昶勝、鄭森桂於警詢及偵查中
    證述在卷，並有如附表二所示之通訊監察譯文（見偵第6348
    號卷第24-25、40-41、169-170、212-214頁)、通訊監察書
    （出處詳附表二備註欄）在卷可參，且為被告所是認（見原
    審卷第64-65頁；本院卷第144-145頁），此部分事實應堪認
    定，先予敘明。
㈡、本案除證人林坤興、彭昶勝、鄭森桂之單一證述外，檢察官
    所提出之證據或卷內其他事證，不足以補強其等證述為真實
    ：
１、附表一編號1部分：
⑴、證人林坤興固於警詢、偵訊證稱：錢仔是伊的外號，附表二
    編號1所示通訊監察譯文，是伊用莿桐鄉饒平路2之2號統一
    超商外之公用電話打給被告之0000000000號行動電話，是約
    定要去被告家跟他購買海洛因，之後伊騎乘車牌號碼000-00
    0號普通重型機車去被告住處向他購買1小包海洛因，伊給他
    新臺幣(下同)500元，他交1包海洛因給伊等語（見偵第6348
    號卷第167-175、191-194頁)；而於原審審判中則證稱：那
    天伊最主要是問被告伊女朋友去世前有沒有去他那，到被告
    住處伊把500元放著，看到有1包海洛因伊就拿走，伊也沒有
    問被告那包海洛因是不是他的，可不可以拿等語(見原審卷
    第328-340頁）。林坤興於審判中證稱到被告住處看到海洛
    因1包，未先詢問是否被告所有、被告有無出售意願、價錢
    為何等，即逕自放下500元取走，情節難認合理，惟其證詞
    前後已有出入，非無瑕疵可指。再觀諸附表二編號1所示通
    訊監察譯文，林坤興僅與被告相約要去被告住處，並無其他
    內容與毒品交易有關，亦無有關毒品種類、數量、價格之代
    號或暗語，無從判斷與販賣毒品之間之關聯性，依一般社會
    通念，尚不足以辨明其2人相約是否係為毒品交易之目的。
    是林坤興於警詢、偵訊所為購毒證述雖屬一致，仍僅單一指
    述，附表二編號1所示通訊監察譯文難以為補強證據。
⑵、檢察官另以監視錄影設置圖及監視器畫面擷圖20紙（見偵第6
    348號卷第179-189頁)為證據，惟此至多僅能佐證林坤興於
    通話後有前往被告住處與被告碰面之事實，尚無從據以證明
    其等見面目的即為交易毒品。是被告此部分辯稱其通話後未
    與林坤興見面云云，雖非可採，然仍乏積極證據證明被告有
    販賣毒品之犯行。另檢察官上訴意旨，認依據附表二編號1
    被告與證人林坤興之通訊監察譯文顯示，當時林坤興還「特
    別」用公共電話去打電話予被告，被告一開始以為林坤興用
    市內電話打給他，還很生氣而用三字經罵林坤興，林坤興則
    回應：自己是「錢仔子」，其在超商打電話等語，被告才與
    其約見面。首先，因林坤興之名字中，根本沒有「錢仔」的
    任何字眼，但其在打電話給被告時，一開始就表明自己是「
    錢仔子」（臺語），此用語明顯就是要用「錢」跟被告買東
    西之意，就此脈絡而言，這樣的自稱就是要「購毒」的代稱
    。其次，既然林坤興當時記得被告之電話號碼，衡情若其當
    時沒有其他逃避查緝的考量，又何必使用公共電話打給被告
    ！且一開始，被告以為林坤興係用市內電話撥打，竟然會生
    氣，並叫林坤興用line，顯見其亦不願意電話被警方事後發
    現與購毒者有所連結，林坤興於偵查中亦講述毒品交易之過
    程明確，顯見當時兩人見面就是會了毒品交易，被告才會有
    想要隱匿電話來源的發語，以上所述均為本件被告販賣與林
    坤興之補強證據等語。惟個人之名字與綽號間並無一字相同
    者所在多有，兩者間並無必然之關聯，且證人林坤興業已證
    述其綽號為「錢仔」（見原審卷第328、339頁)，而觀之附
    表二編號1之通訊監察譯文，其前後文係林坤興稱「我啦，
    錢仔」，被告回以「誰？」，林坤興又稱「錢仔」，被告回
    以「誰錢仔？」，林坤興則稱「錢仔子你不知道？」，可知
    林坤興稱「錢仔子」是表示自己綽號之意甚明，檢察官上訴
    意旨，認此用語明顯就是要用「錢」跟被告買東西之意，這
    樣的自稱就是要「購毒」的代稱，實屬牽強。再者，林坤興
    係以自己的電話或公共電話撥打予被告，其可能之原因甚多
    ，並不當然係基於逃避查緝之考量，又被告以為林坤興係用
    電話撥打，竟然會生氣，並叫林坤興用line，亦不當然足以
    推認其係不願意電話被警方事後發現與購毒者有所連結，況
    觀之此等通話內容，並無與毒品之代稱、數量、價金等有關
    之代號或暗語，難認係具有相當程度關聯性之補強證據，並
    不足以補強證人林坤興前揭證述向被告購買海洛因之情節屬
    實。是檢察官前揭上訴意旨，並不足採。
２、附表一編號2、3部分：
⑴、就附表一編號2部分，證人彭昶勝於警詢證稱：附表二編號2
    所示通訊監察譯文，是伊要向被告購買甲基安非他命(原記
    載安非他命，但係指甲基安非他命之意，以下均同)，於民
    國108年9月4日晚間10時45分許，在被告住處門口，被告親
    自將甲基安非他命1小包交給伊，伊將500元交給他等語(見
    偵第6348號卷第40-41頁)；於偵訊時證稱：附表二編號2所
    示通訊監察譯文，是伊要跟被告買甲基安非他命，在被告家
    對面倉庫見面，印象中拿500元還是1,000元買的，當場一手
    交錢一手交貨等語(見偵第6348號卷第130頁)。就附表一編
    號3部分，證人彭昶勝於警詢時先證稱：如附表二編號3所示
    通訊監察譯文，是許瑞同要向伊購買甲基安非他命，伊身上
    剛好沒有，伊就打電話向被告購買，這次交易沒有成功，因
    為被告身上沒有毒品等語(見偵第6348號卷第25頁)，惟其後
    改稱：伊於108年9月5日下午5時30分許，向被告購買甲基安
    非他命，交易地點在被告住處，被告去住處對面鐵皮屋拿毒
    品，伊在外面等他，他將1小包甲基安非他命交給伊，伊將1
    ,000元交給被告，賒帳2,000元，之後伊於108年9月6日在許
    瑞同住處，將甲基安非他命1包交給許瑞同，許瑞同將2,000
    元交給伊，賒帳1,000元等語(見偵第6348號卷第28頁)。然
    於原審審判中，證人彭昶勝更易前詞證稱：(提示108年11月
    22日警詢筆錄）伊提到於108年9月5日下午5時30分許，向被
    告購買甲基安非他命，這是假的；（提示108年11月29日偵
    訊筆錄）伊說要跟被告買甲基安非他命，是假的，伊跟檢察
    官說謊，伊沒有向被告購買甲基安非他命。沒有的事情伊說
    有，伊證述跟被告買毒品，是因為被告曾經因為伊去傷害罪
    案件作證，放話對伊不利，伊會怕，想說讓他進去關，才不
    會來找伊麻煩。還有伊前女友楊婉婷跟伊分手後，都跑去被
    告那裡，伊嫉妒被告跟楊婉婷在一起所以陷害他，那麼久了
    不記得伊打電話給被告要幹嘛等語(見原審卷214-228頁)。
⑵、證人彭昶勝於原審審判中一改先前證詞，稱係為陷害被告始
    證述被告曾為如附表一編號2、3所示販賣毒品犯行，與其於
    偵訊時曾稱與被告並無仇恨等語(見偵第6348號卷第130頁)
    不同，是否為真雖有可疑，然其既已翻異證詞，則其於警詢
    、偵訊時證稱向被告購買毒品之情節，即前後不一，可信度
    存疑。又就附表一編號3部分，彭昶勝於同一次警詢就是否
    有進行毒品交易之重要情節，前後所述全然歧異，明顯具有
    瑕疵；再彭昶勝因供出本案被告如附表一編號2、3所示犯行
    ，經本院以109年度上訴字第1562號(原審即臺灣雲林地方法
    院109年度訴字第110號判決)判決，認為符合毒品危害防制
    條例第17條第1項供出毒品來源之規定，就彭昶勝於108年9
    月6日販賣毒品與許瑞同之犯行予以減刑等節，有本院109年
    度上訴字第1562號判決(見本院卷第155-172頁)在卷可稽，
    則彭昶勝就因供出本案被告而獲有減刑寬典，其所為毒品來
    源之證述，乃有利於己之陳述，其憑信性通常存有風險，證
    言本身更須有足以認定犯罪事實之補強證據。惟質之附表二
    編號2、3所示之通訊監察譯文，對話內容僅相約見面，但並
    未論及見面的目的，亦無任何隻字片語提及2人約定購買毒
    品之種類、數量、價金等交易內容，甚至連毒品交易間所慣
    用之替代毒品交易術語亦未能得見，實難逕認該等通訊監察
    譯文內容即係被告與彭昶勝約定進行毒品交易之對話，尚不
    足為補強彭昶勝證詞之證據。
⑶、公訴意旨另以彭昶勝於108年9月5日向被告購買甲基安非他命
    後，於108年9月6日販賣與許瑞同，前經法院判處有期徒刑
    在案，以為佐證，然法院應就各個案件之證據資料綜合判斷
    ，個案所認定之事實，不受他案判決認定結果之拘束，且由
    附表三所示另案彭昶勝與許瑞同108年9月6日交易毒品之通
    訊監察譯文，亦無從認定彭昶勝係向被告購買而得，是亦難
    以另案判決結果為對被告不利之判斷。檢察官上訴意旨，另
    以此部分被告與彭昶勝間之對話，雖然沒有明顯的毒品代號
    及金額，然雙方已有明確要見面的約定，況被告與彭昶勝見
    面的時間點前後，即108年9月3日20時19分許，有1名「0000
    000000」之男子（関至豪）撥打彭昶勝之電話，並且向彭昶
    勝不斷提及要「一張」、「一張喔」，彭昶勝回應，「我先
    去載我哥哥」，然後彭昶勝即於108年9月4日凌晨0時42分許
    撥打電話給被告表示要載送的問題（見彭昶勝108年11月22
    日之警詢筆錄，附於偵第6348卷第39-40頁)。以一般毒品交
    易的對話言之，「一張」顯屬毒品交易的金額，即指一千元
    之購毒款項。足見本件被告與其購毒者間電話交易的內容，
    均相當小心謹慎，但購毒者與其他人之間的對話，即有透露
    購毒之資訊，故此部分應能作為被告與彭昶勝交易毒品之補
    強證據。惟上情縱認屬實，僅屬證人彭昶勝與関至豪間之毒
    品交易關係，與本件被告是否為如附表一編號2、3所示販賣
    甲基安非他命與彭昶勝之犯行無關，難認係具有相當程度關
    聯性之補強證據，並不足以補強證人彭昶勝前揭證述向被告
    購買甲基安非他命之情節屬實。
３、附表一編號4、5部分：
⑴、證人鄭森桂於警詢、偵訊時固證稱：附表二編號4所示通訊監
    察譯文，是伊跟被告的通話，伊問他有沒有甲基安非他命，
    通話後伊過去他家對面的倉庫，伊將1,000元交給被告，被
    告拿1包甲基安非他命給伊。附表二編號5所示譯文，是伊跟
    被告的通話，這次伊先開車去被告家載他去西螺找他朋友拿
    甲基安非他命，伊拿2,000元給被告，他到西螺後下車去找
    他朋友，伊去買晚餐，伊買好以後沒看到被告所以打電話問
    他好了沒有，伊在下面等他，後來被告就下來拿1小包的甲
    基安非他命交給伊，伊再載他回去，伊也回家了等語(見偵
    第6348號卷第209-219、223-225頁)。惟於原審審判中證稱
    ：伊忘記伊和被告為附表二編號4、5所示通話後有沒有見面
    ，附表二編號4通訊監察譯文內容應該是伊要去拿木瓜，被
    告平常會叫伊去拿木瓜，伊問被告說「有啦喔」，是指木瓜
    的樣子，當時伊已經戒掉毒品了；附表二編號5通訊監察譯
    文被告說「我這裡沒有那個」，「那個」指什麼伊忘記了，
    有時候是在說木瓜；附表一編號4、5這2次，被告並沒有販
    賣甲基安非他命給伊等語(見原審卷第340-352頁)。
⑵、是證人鄭森桂就其與被告為附表二編號4、5所示通話，是否
    係約定毒品交易，以及為附表二編號4、5所示通話後是否有
    與被告進行毒品交易，其於審判中之證述已明顯與警詢、偵
    訊時所證不同，前後矛盾，其先前不利於被告之指證，是否
    屬實，非無疑問。又附表二編號4所示之通訊監察譯文，鄭
    森桂雖曾詢問：「有啦喔」，然語意隱晦不明，觀其前後文
    意脈絡，難以遽認與毒品交易有關；附表二編號5①所示之通
    訊監察譯文，被告雖向鄭森桂稱：「我這裡沒有那個」，惟
    依社會通念，「那個」無法知悉為何物，該語意仍不足以辨
    別是否確為毒品之代號，參以該日數次通話之脈絡，亦僅能
    認被告向鄭森桂稱沒有那個後，鄭森桂與被告有約同前往西
    螺乙情，難以補強鄭森桂於警詢、偵訊中所證稱被告販賣甲
    基安非他命之犯行。況且鄭森桂於偵查中亦證稱：曾經有被
    告叫我去卻沒有甲基安非他命的情形，有時候被告也會叫我
    去拿木瓜等語(見偵6348號卷第224頁)，從而，即無法排除
    被告與鄭森桂見面目的非因毒品交易之可能。復參以鄭森桂
    於104年因施用毒品經法院判決科刑在案後，即無施用毒品
    之紀錄，有鄭森桂之臺灣高等法院被告前案紀錄表(見原審
    卷第311-318頁)存卷可按，更難以佐證鄭森桂於警詢、偵訊
    時證稱其向被告購買毒品等語，無法遽認被告有為附表一編
    號4、5所示之販賣毒品犯行。檢察官上訴意旨，認證人鄭森
    桂於原審審判中完全翻供，且當庭指摘是因為警察威脅他，
    所以才在警詢時指證被告，因警察說檢察官要辦偽證，所以
    才這樣講云云，然查：本件遍觀全卷，並無任何警察或檢察
    官有針對鄭森桂違法取證之證據，實不能以其單純指摘，率
    以認定其於警詢及偵查中所述有所疑義，故在無任何證據足
    認鄭森桂有遭違法取證之情況下，自不能僅以鄭森桂於偵查
    及審判中前後所述不一，即為推論其於偵查中所述較不可採
    信等語。惟縱認證人鄭森桂於警詢、偵訊時證稱其向被告購
    買毒品甲基安非他命之證詞一致，仍須具有相當程度關聯性
    之補強證據，然本件並無具有相當程度關聯性之補強證據，
    是並不足以補強證人鄭森桂前揭證述向被告購買甲基安非他
    命之情節屬實。
五、綜上所述，檢察官所提出之證據及指出證明之方法，無從說
    服本院形成被告確有起訴書所載犯行之心證。本件依檢察官
    舉證所為訴訟上之證明，於通常一般人仍有合理之懷疑存在
    ，尚未達於可確信其真實之程度。再者，被告否認犯罪事實
    所持之辯解，縱屬不能成立，仍非有積極證據足以證明其犯
    罪行為，不能遽為有罪之認定。此外，復查無其他積極證據
    ，足資證明被告有公訴意旨所指附表一編號1至5所示販賣第
    一級毒品海洛因及第二級毒品甲基安非他命等犯行，自應為
    被告無罪之諭知。
六、上訴駁回之理由：
　　原審以檢察官所舉出之上開證據及調查證據之結果，尚不足
    以證明被告確有為公訴意旨所指附表一編號1至5所示販賣第
    一級毒品海洛因及第二級毒品甲基安非他命等犯行，而為被
    告無罪之諭知，其認事用法並無違誤。檢察官上訴意旨，仍
    執證人林坤興、彭昶勝、鄭森桂等人於警詢及偵查中不利於
    被告之指證及通訊監察譯文等情，而指摘原判決，然其所指
    摘不足採，業經本院詳陳如前，其上訴無理由，應予駁回。
據上論斷，應依刑事訴訟法第368條，判決如主文。　　
本案經檢察官李文潔提起公訴，檢察官黃立夫提起上訴，檢察官
曾昭愷到庭執行職務。
中　　華　　民　　國　　111 　年　　7 　　月　　15　　日
                  刑事第四庭    審判長法　官  郭玫利
                                      法　官  曾子珍
                                      法　官  陳金虎
以上正本證明與原本無異。
檢察官如不服本判決應於收受送達後20日內向本院提出上訴書狀
，其未敘述上訴理由者，並得於提起上訴後20日內向本院補提理
由書（均須按他造當事人之人數附繕本）「切勿逕送上級法院」
。（但應受刑事妥速審判法第9條第1項各款規定之限制）。
被告不得上訴。
　　　　　　　　　　　　　　　　　　　書記官　許睿軒　　
中　　華　　民　　國　　111 　年　　7 　　月　　15　　日
附表一：起訴書犯罪事實(時間：民國；金額：新臺幣)　
編號 時間 地點 對象 行為 起訴書犯罪事實 1 108年10月16日上午10時34分許後不久 張平松位於○○鄉○○○○○00之5號住處對面倉庫 林坤興 張平松持用門號0000000000號行動電話，與使用門號00-0000000號公用電話(安裝在雲林縣○○鄉○○路0○0號統一便利商店店外)之林坤興聯絡後，在左列地點，待林坤興騎乘車牌號碼000-000號之普通重型機車到達後，向林坤興收取500元，並將海洛因1小包交付林坤興，以此一手交錢一手交貨之方式，將海洛因販賣與林坤興。 一、㈠ 2 108年9月4日晚間10時42分許後不久 張平松位於○○鄉○○○○00之5號住處 彭昶勝 張平松持用門號0000000000號行動電話，與使用IMEI碼：000000000000000號行動電話(搭配0000000000號門號之SIM卡)之彭昶勝聯繫後，在左列地點，張平松向彭昶勝收取500元，並將甲基安非他命1小包交付彭昶勝，以此一手交錢一手交貨之方式，將甲基安非他命販賣與彭昶勝。 一、㈡ 3 108年9月5日下午5時21分許後不久 張平松位於○○鄉○○○○00之5號住處 彭昶勝 張平松持用門號0000000000號行動電話，與使用上開行動電話之彭昶勝聯繫後，由張平松在左列地點，向彭昶勝收取1,000元，並將價格3,000元之甲基安非他命1小包交付彭昶勝，待彭昶勝以所取得之甲基安非他命與許瑞同完成交易後始回帳2,000元與張平松。 一、㈢ 4 108年11月30日晚間8時33分許後不久 張平松位於○○鄉○○○○00之5號住處對面倉庫 鄭森桂 張平松持用門號0000000000號行動電話，與使用門號0000000000號行動電話之鄭森桂聯繫後，在左列地點，向鄭森桂收取1,000元，並將甲基安非他命1小包交付鄭森桂，以此一手交錢一手交貨之方式，將甲基安非他命販賣與鄭森桂。 一、㈣ 5 108年12月10日晚間9時36分許後不久 ○○鎮○○○○某處樓房 鄭森桂 張平松持用門號0000000000號行動電話，與使用門號0000000000號行動電話之鄭森桂聯繫後，搭乘鄭森桂所駕駛之車輛前往雲林縣西螺鎮光復西路某處樓房，先向鄭森桂收取2,000元，繼而由張平松上樓向某不詳販毒者購買甲基安非他命，於同日晚間10時34分至44分期間，鄭森桂先行離開購買餐點返回後仍未見張平松下樓，經鄭森桂催促，張平松下樓將甲基安非他命交付與鄭森桂。張平松以此先取款後交貨之方式，將甲基安非他命販賣與鄭森桂。 一、㈤ 

附表二：本案通訊監察譯文
編號  時間 通訊監察譯文內容 備註 1  108年10月16日上午10時34分15秒許 Ａ：00-0000000(林坤興)【發話】 Ｂ：0000000000(張平松)【受話】 臺灣雲林地方法院108年聲監字第445號通訊監察書暨電話附表各1份（見偵第4784號卷第59-60頁）    Ｂ：喂，仔。 Ａ：我啦，錢仔。 Ｂ：誰？ Ａ：錢仔。 Ｂ：誰錢仔？ Ａ：錢仔子你不知道？ Ｂ：幹你娘，你用電話，雞歪。 Ａ：這不是用電話啦。 Ｂ：用LINE你用電話。 Ａ：這怎麼是電話，在7-11這裡。 Ｂ：喔，好啦，怎樣？ Ａ：我現在，要去你家嗎？ Ｂ：啊，好。 Ａ：來你家。 Ｂ：好。　  2 ① 108年9月4日晚間8時22分55秒許 Ａ：IMEI碼：000000000000000(彭昶勝)【發話】 Ｂ：0000000000(張平松)【受話】 臺灣雲林地方法院108年聲監字第393號通訊監察書暨電話附表、臺灣雲林地方法院108年聲監可字第105號函各1份（見偵第6348號卷第59-62頁）     Ｂ：喂。 Ａ：哥我怎麼沒有看到你。 Ｂ：你到了喔。 Ａ：嗯。 Ｂ：我下去，我在樓上。 Ａ：好。   ② 108年9月4日晚間9時42分24秒許 Ａ：IMEI碼：000000000000000(彭昶勝)【發話】 Ｂ：0000000000(張平松)【受話】     Ａ：喂。   ③ 108年9月4日晚間9時43分55秒許 Ａ：IMEI碼：000000000000000(彭昶勝)【發話】 Ｂ：0000000000(張平松)【受話】     Ｂ：喂，一直打。 Ａ：抱歉，抱歉。 Ｂ：給你掛掉就是在家裡，還一直打。 Ａ：抱歉，抱歉。   ④ 108年9月4日晚間10時42分35秒許 Ａ：IMEI碼：000000000000000(彭昶勝)【發話】 Ｂ：0000000000(張平松)【受話】     Ｂ：喂。 Ａ：哥。 Ｂ：嗯，過來啊。 Ａ：我現在在樓下。 Ｂ：好。 Ａ：我現在在樓下。 Ｂ：好。  3 ① 108年9月5日下午2時48分7秒許 Ａ：IMEI碼：000000000000000(彭昶勝)【發話】 Ｂ：0000000000(張平松)【受話】 臺灣雲林地方法院108年聲監字第393號通訊監察書暨電話附表、臺灣雲林地方法院108年聲監可字第105號函各1份（見偵第6348號卷第59-62頁）    Ｂ：喂。 Ａ：哥，你在忙嗎？ Ｂ：嗯。 Ａ：在家嗎？　 Ｂ：啊？ Ａ：你在家那裡嗎？　　 Ｂ：嗯。 Ａ：我5點，下班5點多6點我會過去。 Ｂ：好啦，好啦，要過來不要再說了。 Ａ：好。   ② 108年9月5日下午5時11分54秒許 Ａ：IMEI碼：000000000000000(彭昶勝)【發話】 Ｂ：0000000000(張平松)【受話】     Ｂ：喂。 Ａ：哥，我現在過去你那裡。 Ｂ：嗯。 Ａ：好。 Ｂ：嗯。　　　　   ③ 108年9月5日下午5時21分21秒許 Ａ：IMEI碼：000000000000000(彭昶勝)【發話】 Ｂ：0000000000(張平松)【受話】     Ｂ：喂。 Ａ：哥，我到了。 Ｂ：好啦。  4  108年11月30日晚間8時33分30秒許 Ａ：0000000000(鄭森桂)【發話】 Ｂ：0000000000(張平松)【受話】 臺灣雲林地方法院108年聲監續字第620號通訊監察書暨電話附表各1份（見偵第4784號卷第61-62頁）    Ｂ：喂。 Ａ：喂。 Ｂ：你過來一下好嗎？ Ａ：你在家嗎？ Ｂ：嗯啊，好嗎？ Ａ：啊，有啦喔。 Ｂ：嗯啊。 Ａ：好，我過去。 Ｂ：啊。 Ａ：好。  5 ① 108年12月10日晚間9時36分21秒許 Ａ：0000000000(張平松)【發話】 Ｂ：0000000000(鄭森桂)【受話】 臺灣雲林地方法院108年聲監續字第620號通訊監察書暨電話附表各1份（見偵第4784號卷第61-62頁）    Ａ：喂。 Ｂ：你打給我嗎？ Ａ：嗯，你不是有打來？ Ｂ：嗯啊。 Ａ：嗯，怎樣？ Ｂ：你現在人在家裡嗎？ Ａ：嗯啊。　 Ｂ：我過去還是怎樣？ Ａ：我這裡沒那個。 Ｂ：嗯。 Ａ：沒有那個。 Ｂ：我們去西螺好嗎？ Ａ：要等一下。 Ｂ：啊。 Ａ：要洗身體洗洗。 Ｂ：我過去還是怎樣？ Ａ：嗯，好啊。 Ｂ：好。   ② 108年12月10日晚間10時34分46秒許 Ａ：0000000000(鄭森桂)【發話】 Ｂ：0000000000(張平松)【受話】     Ａ：喂。 Ｂ：嗯。 Ａ：我先買晚餐給小孩吃。 Ｂ：你是誰，好啦好好。 Ａ：你如果下來我還沒到你再打電話給我。 Ｂ：好好。 Ａ：好。　   ③ 108年12月10日晚間10時44分57秒許 Ａ：0000000000(鄭森桂)【發話】 Ｂ：0000000000(張平松)【受話】     Ｂ：喂。 Ａ：喂，好了嗎。我在下邊等你 Ｂ：好好。　  

附表三：彭昶勝與許瑞同之通訊監察譯文
編號  時間 通訊監察譯文內容 備註 1 ① 108年9月6日上午11時41分27秒 Ａ：0000000000號（許瑞同）【發話】 Ｂ：IMEI碼：000000000000000(彭昶勝)【受話】 　　 ①通訊監察譯文出處(見偵第6348號卷第65-67頁） ②臺灣雲林地方法院108年聲監字第393號通訊監察書暨電話附表（見偵第6348號卷第59-62頁）    Ｂ：喂，同哥。 Ａ：叫你處理事情沒有一件處理好的。 Ｂ：你說昨天那個喔。 Ａ：嗯。 Ｂ：好啦，今天好嗎？ Ａ：要早一點喔，我現在在臺中港，我回到家就...你現在就要...今天有做嗎？ Ｂ：今天沒有。 Ａ：今天沒有，我現在在臺中港。 Ｂ：你回來幾點啦。 Ａ：我現在要去臺中港下啦，下一下就回去了。 Ｂ：幾點回到家。 Ａ：差不多3點左右。 Ｂ：3點左右差不多。 Ａ：那個稍微準備一下，差不多3點左右，快慢差1小時。 Ｂ：好。   ② 108年9月6日下午5時41分3秒 Ａ：IMEI碼：000000000000000(彭昶勝)【發話】 Ｂ：0000000000號（許瑞同）【受話】     Ｂ：喂。 Ａ：在你家了。　 Ｂ：不要催不然不要了，跑車多少都會耽誤到。 Ａ：我知道啦。 Ｂ：我也很趕，很不爽，你一直催。 Ａ：喔。   ③ 108年9月6日晚間6時9分9秒 Ａ：0000000000號（許瑞同）【發話】 Ｂ：IMEI碼：000000000000000(彭昶勝)【受話】     Ｂ：喂。 Ａ：你在哪裡？ Ｂ：你家這裡。 Ａ：你很大膽，敢進去。 Ｂ：我沒有進去，我在門口躺在車上休息。 Ａ：要進去進去，我再40分左右回去。 Ｂ：40分喔？ Ａ：嗯。 Ｂ：我跟你借一捲蚊香去車上點。 Ａ：要進去進去，我再40分就到了，跟我媽媽說7點之前就回去了，她下來看，你跟他說我7點之前就回去了，我叫你進去的。 Ｂ：床上借我躺。 Ａ：你不會躺在你那裡。 Ｂ：好。 Ａ：好啦，要躺就躺。 Ｂ：好。